【裁判字號】    98,上易,2127
【裁判日期】    980901
【裁判案由】    妨害自由等
【裁判全文】
臺灣高等法院刑事判決                98年度上易字第2127號
上  訴  人    丙○○
即  被  告
              乙○○
              甲○○
上列上訴人即被告因妨害自由等案件，不服臺灣士林地方法院九
十七年度易字第一四九一號，中華民國九十八年六月三十日第一
審判決（起訴案號：臺灣士林地方法院檢察署九十七年度偵字第
九三七五、一００二五號），提起上訴，本院判決如下：
    主  文
上訴駁回。
    理  由
一、依刑事訴訟法第三百五十條、第三百六十一條、第三百六十
    二條、第三百六十七條規定，不服地方法院之第一審判決而
    上訴者，須提出上訴書狀，並應敘述具體理由，為上訴必備
    之程式；其所提出之書狀未敘述上訴理由，或僅曾以言詞陳
    述上訴理由者，均應於上訴期間屆滿後二十日內補提理由書
    於第一審法院。第一審法院經形式審查，認逾期未補提上訴
    理由者，應定期間先命補正；逾期未補正者，為上訴不合法
    律上之程式，應以裁定駁回。倘已提出上訴理由，但所提非
    屬具體理由者，則由第二審法院以上訴不合法律上之程式，
    判決駁回。而所謂具體理由，必係依據卷內既有訴訟資料或
    提出新事證，指摘或表明第一審判決有何採證認事、用法或
    量刑等足以影響判決本旨之不當或違法，而構成應予撤銷之
    具體事由，始克當之（例如：依憑證據法則具體指出所採證
    據何以不具證據能力，或依憑卷證資料，明確指出所為證據
    證明力之判斷如何違背經驗、論理法則）；倘僅泛言原判決
    認定事實錯誤、違背法令、量刑失之過重或輕縱，而未依上
    揭意旨指出具體事由，即與第二審上訴制度旨在請求第二審
    法院撤銷、變更第一審不當或違法之判決，以實現個案救濟
    之立法目的不合（最高法院九十七年度台上字第八九二號判
    決參照）。亦即所謂具體上訴理由：(一)須指出原判決有不
    當或違法之處；(二)須依據卷內既有訴訟資料或提出新事實
    、新証據為具體指摘；(三)所指判決不當、違法情形須實際
    上存在；(四)所指判決不當、違法情形須足以構成撤銷原判
    決之理由。
二、本件上訴人即被告丙○○、乙○○、甲○○上訴意旨略以：
    被告等人並未全部承認原審所認定之犯罪事實，僅承認向己○○催討債務乙事，另有關雍聯公司戊○○、升寶公司丁○○受催債、妨害自由、公然侮辱等事，均與上訴人無涉，且
    並未如原判決所載自白不諱。又對雍聯公司戊○○、升寶公
    司丁○○部分，原審未加審酌上訴人等之說明，且判決多處
    出現「不詳男子」，顯見原審未調查完全。茲以原審判決未
    依法裁判，提起上訴請求詳查，以維權益等語。
三、經核，本案於原審準備程序，被告丙○○、甲○○、乙○○
    三人即就起訴書所載編號二（即雍聯公司戊○○部分）、及
    編號四（即己○○部分）之犯罪事實，為全部認罪；另被告
    乙○○就編號五（即升寶公司丁○○部分）之犯罪事實，亦
    全部認罪，並當庭同意改依簡式審判程序即時審理（原審卷
    第二四四～二四六頁筆錄）。是原判決以上訴人即被告三人
    之認罪，並參酌告訴人及多名証人証詞、被告行動電話通訊
    監察譯文、雍聯公司遭砸毀之現場照片、被害人診斷証明書
    、收款簽收紀錄、本票影本、犯案現場錄音、照片及譯文等
    相關事証，而為被告有罪之判處量刑，採証、認事、用法均
    無違誤，量刑亦稱妥適。被告以未為全部自白認罪上訴指摘
    ，顯與卷証既有訴訟資料不符。又如前述，本案雍聯公司戊○○及升寶公司丁○○部分，既均經被告認罪而為簡式判決
    ，則被告上訴所指未審酌渠等說明，不知所指為何？未見於
    上訴理由具體說明。另所指判決多處出現「不詳男子」部份
    ，均經被害人指証或提出現場錄音証明，確有其他男子在場
    ，惟因被告均不願供出同行參與男子之真實姓名或相關資料
    ，致檢察官或法院無從傳証，竟反指原判決未為調查。綜上
    ，本案上訴人即被告前揭上訴泛稱未自白認罪、未調查渠等
    說明等語，既未具體說明內容，且非依據卷內既有訴訟資料
    或提出新事証具體指摘；另泛指之判決未予調查之不當或調
    查違法情形，實際上亦均不存在，揆諸前開規定、說明，均
    難認屬具體上訴理由。乃本件上訴不合法律上程式，爰不經
    言詞辯論程序，逕予駁回。
四、據上論斷，應依刑事訴訟法第三百六十七條前段、第三百七
    十二條，判決如主文。
中    華    民    國   九十八   年    九   月    一   日
                  刑事第四庭審判長法  官  陳筱珮
                                  法  官  周煙平
                                  法  官  陳玉雲
以上正本證明與原本無異。
不得上訴。
                                  書記官  陳思云
中    華    民    國    98    年    9     月    7     日


司法院資訊處製作；財團法人民間司法改革基金會備份。
